臺灣臺中地方法院刑事附帶民事訴訟判決
110年度附民字第430號
原      告  廖秋萍

被      告  許秉宣

被      告  龍居企業有限公司

法定代理人  亢寶鳳
上列被告等因偽造文書等案件（本院110年度訴字第222號），經
原告提起附帶民事訴訟，請求損害賠償，本院判決如下： 
    主    文
原告之訴駁回。
    事　　實
一、原告之主張如附件刑事附帶民事訴訟狀所載。
二、被告等均未為任何聲明或陳述，亦未提出任何書狀。
　　理　　由
一、被告許秉宣部分：
　㈠按法院認為原告之訴不合法或無理由者，應以判決駁回之；
    民事訴訟法關於和解事項之規定，於附帶民事訴訟準用之，
    刑事訴訟法第502條第1項、第491條第7款分別定有明文。次
    按和解成立者，與確定判決有同一之效力；除別有規定外，
    確定之終局判決就經裁判之訴訟標的，有既判力；調解成立
    者，與訴訟上和解有同一之效力，民事訴訟法第380條第1項
    、第400條第1項、第416條第1項後段亦分別定有明文。
　㈡經查，本件原告雖對被告許秉宣提起刑事附帶民事訴訟，然
    原告與被告許秉宣於檢察官偵查時，已於民國109年9月24日
    調解成立，此有調解結果報告書、本院調解程序筆錄在卷可
    稽(偵卷47至50頁)。原告與被告許秉宣之民事損害賠償部分
    既經調解成立，揆諸上開規定，該民事調解與確定判決有同
    一效力，原告就同一法律關係所提之損害賠償附帶民事訴訟
    ，即為確定判決效力所及。是原告就同一事件重複起訴，違
    反一事不再理原則，自非適法，應予駁回。至被告許秉宣未
    履行前開調解筆錄所載內容，僅為上開調解成立內容如何強
    制執行之問題，並非再行提起附帶民事訴訟，附此敘明。
二、被告龍居企業有限公司部分：
　㈠按因犯罪而受損害之人，於刑事訴訟程序得附帶提起民事訴
    訟，對於被告及依民法負賠償責任之人，請求回復其損害；
    法院認為原告之訴不合法或無理由者，應以判決駁回之，刑
    事訴訟法第487條第1項、第502條第1項分別定有明文。又按
    刑事附帶民事訴訟之對象，除刑事被告外，固兼及於依民法
    負賠償責任之人，惟所謂「依民法負賠償責任之人」，係指
    該刑事案件中依民法規定應負賠償責任之人而言。故刑事附
    帶民事訴訟之原告所主張之共同加害人，必以在刑事訴訟程
    序中經認定係共同侵權行為之人，始得謂為依民法負賠償責
    任之人，否則對之提起是項附帶民事訴訟，即難謂合法（最
    高法院104年度台附字第10號判決意旨參照）。
　㈡經查，本件檢察官並未起訴被告龍居企業有限公司，且被告
    龍居企業有限公司亦非經本院認定共同對原告犯偽造文書等
    罪之共犯，有本件起訴書及本院110年度訴字第222刑事判決
    在卷可稽，依前揭規定，被告龍居企業有限公司並非經刑事
    程序認定對原告為共同侵權行為之人，則原告對被告龍居企
    業有限公司提起刑事附帶民事訴訟，於法顯有未合，應予駁
    回。
三、依刑事訴訟法第502條第1項，判決如主文。
中　　華　　民　　國　　111 　年　　1 　　月　　25　　日
                  刑事第六庭    審判長法  官  柯志民
                                      法  官  戰諭威 
                                      法  官　蔡逸蓉
以上正本證明與原本無異。
如不服本判決應於收受送達後20日內向本院提出上訴書狀，並應
敘述具體理由；其未敘述上訴理由者，應於上訴期間屆滿後20日
內向本院補提理由書（均須按他造當事人之人數附繕本）「切勿
逕送上級法院」。
本判決非對於刑事訴訟之判決有上訴時不得上訴。
　　　　                              書記官 葉俊宏
中　　華　　民　　國　　111 　年　　1 　　月　　25　　日